【裁判字號】    88,易,5368
【裁判日期】    890131
【裁判案由】    違反著作權法
【裁判全文】
臺灣高雄地方法院刑事判決                        八十八年度易字第五三六八號
    公  訴  人  臺灣高雄地方法院檢察署檢察官
    被      告  甲○○
    選任辯護人  張仁懷
右列被告因違反著作權法案件，經檢察官提起公訴（八十八年度偵字第二五三五三、
二四六四一號），本院判決如左：
    主  文
甲○○以明知為侵害著作權之物，意圖營利而交付，侵害他人之著作權為常業，處有
期徒刑壹年貳月。緩刑肆年。
盜版光碟貳拾伍片沒收。
    事  實
一、甲○○於八十七年七、八月間某日，明知經由雜誌得知而向年籍不詳成年人，以
    每片新台幣（下同）六十元之價格販入如附表所示之音樂著作ＣＤ多片，均係侵
    害如附表所示各該公司擁有著作財產權之重製物，仍意圖營利，於名為「影音光
    碟城」之網站（網址http:\\www.watch-me.com.tw）中刊登內容為「ＩＦＰ流行
    音樂ＣＤ專輯，每片一００元，地點：不限，最新，新快，最多的音樂ＣＤ，應
    有盡有，音樂種類最，全都有附賭歌，目錄最齊，全省可送達，郵局代收貨款。
    強尼00000000000」之廣告以招徠雇客，而以此方法侵害他人之著作財產權，並
    向台南郵局申請郵政第二六之九四號信箱，以郵局代收貨款之方式，由郵局代為
    送達客戶所訂購之盜版ＣＤ片至客戶處。嗣有林信君於該網站看到該廣告後，於
    八十八年八月五日以該00000000000號電話與該綽號之「強尼」即甲○○聯繫，
    並留下000000000號作為與林信君聯絡之用，林信君乃以該方式向甲○○以每片
    新台幣（下同）一百元之價格，訂購如附表所示之ＣＤ二十五片，並約定以郵局
    代收貨款之方式給付貨款，然因林信君正於軍中服役，無法親收該批ＣＤ，乃以
    其友人翁惠珍位於金門縣金寧鄉盤山村下堡四五八之二號之地址作為聯絡地址，
    並由翁惠珍代為收受，吳鄉建儀乃依址利用不知情之郵局以航空快遞之方式代為
    交付該批光碟，而於八十八年八月八日十三時十五分許，經航空警察局高雄分局
    在高雄國際機場執行安全檢查貨運勤務時，在航空郵件快遞第六一七一三號包裏
    中扣得該批供犯罪所用之盜版光碟二十五片，始悉上情。
二、案經如附表所示之著作權人委請何偉銘代理告訴由航空警察局高雄分局移送臺灣
    高雄地方法院檢察署檢察官偵查起訴。
    理  由
一、訊之被告甲○○對右揭犯罪事實，於本院審理時坦承不諱，核與告訴代理人何偉
    銘、乙○○及向被告郵購盜版ＣＤ之證人林信君、翁惠珍所述相符，且有影音光
    碟城廣告紙影本、林信君向被告郵購之郵政國內匯款單、如附表所示之著作物其
    著作物公開發表時以通常方法表示著作人本名之封面影本多張、公司執照、營利
    事業登記證及經本院函調經台南郵局於八十九年一月五日以00000000─
    ００二號函復之被告甲○○專用信箱申請書、郵件印鑑單在卷可稽，堪認被告之
    自白確與事實相符。事證明確，被告右揭犯行，洵堪認定。
二、按被告甲○○以刊登於網站之公開方式，並透過郵政劃撥付款，廣招顧客，而以
    此方法侵害他人之著作財產權，堪認其係賴此為生之犯意為甚明，核其所為係犯
    著作權法第九十四條之以犯九十三條第三款，即同法八十七條第二款之以明知為
    侵害著作權之物，意圖營利而交付，侵害他人之著作權為常業罪，公訴人未論以
    常業罪，容有未洽，惟起訴基本犯罪事實相同，起訴法條自應變更。審酌被告以
    透過刊載網站之方式，公開販賣盜版光碟片，不但侵害他人著作財產權，且已損
    及我國戮力維護智財產權之形象；念其無前科紀錄，有台灣高雄地方法院檢察署
    前科紀錄表在卷可稽，犯後又坦承大部犯行，態度尚佳，及扣案數量尚微等一切
    情狀，爰酌情量處如主文所示之刑，以資儆戒。末查，被告前未曾受有期徒刑以
    上刑之宣告，已如前述，本件被告因一時利令智昏，罹犯刑典，惟事後已坦承犯
    行，非無悔意，且參酌告訴代理人於審理中表明類此案件均不和解之態度，本院
    認被告經此刑之宣告後，應知警惕而無再犯之虞，認所宣告之刑以暫不執行為當
    ，爰予以宣告緩刑四年，用啟自新。至扣案如附表所示之二十五張光碟片，尚本
    郵寄給被告收受，係被告所有供犯罪所用之物，已據被告供明在卷，應依刑法第
    三十八條第一項第二款規定，併予宣告沒收。
據上論斷，應依刑事訴訟法第二百九十九條第一項前段、第三百條，著作權法第九十
四條、第九十三條第三款、第八十七條第二款，刑法第十一條前段、第七十四條第一
款、第三十八條第一項第二款，判決如主文。
中    華    民    國     八十九     年      一      月      卅一        日
                                  臺灣高雄地方法院刑事第七庭
                                      法  官  藍  家  慶
右正本證明與原本無異。
如不服本判決，應於判決送達後十日內，向本院提出上訴狀。
                                      書記官  許  雅  惠
中    華    民    國     八十九     年      一      月      卅一        日
附錄本案論罪科刑法條全文：
著作權法第九十四條：
以犯第九十一條、第九十二條或第九十三條之罪為常業者，處一年以上七年以下有期
徒刑，得併科新臺幣四十五萬元以下罰金。
著作權法第九十三條第三款：
有左列情形之一者，處二年以下有期徒刑，得併科新臺幣十萬元以下罰金：
三、以第八十七條各款方法之一侵害他人之著作權者。
著作權法第八十七條第二款：
有下列情形之一者，除本法另有規定外，視為侵害著作權或製版權：
二、明知為侵害著作權或製版權之物而散布或意圖散布而陳列或持有或意圖營利而
    交付者。


司法院資訊處製作；財團法人民間司法改革基金會備份。
